臺灣新北地方法院刑事判決　　　　　 110年度審易字第1052號
公　訴　人　臺灣新北地方檢察署檢察官
被　　　告　劉呈澤





上列被告因竊盜案件，經檢察官提起公訴（110 年度偵字第1004
6 號），被告於本院準備程序進行中，就被訴事實為有罪之陳述
，經本院告知簡式審判程序之旨，並聽取當事人之意見後，裁定
依簡式審判程序審理，判決如下：
    主  文
劉呈澤侵入住宅竊盜，累犯，處有期徒刑柒月，未扣案之犯罪所
得黑色鞋子壹雙沒收，於全部或一部不能沒收或不宜執行沒收時
，追徵其價額；又侵入住宅竊盜，累犯，處有期徒刑捌月，未扣
案之犯罪所得K 金項鍊壹條、黑色背包壹個、新臺幣貳萬捌仟元
均沒收，於全部或一部不能沒收或不宜執行沒收時，追徵其價額
。應執行有期徒刑壹年。
    事  實
一、劉呈澤意圖為自己不法之所有，分別為下列竊盜犯行：
  ㈠於民國109 年12月6 日20時14分許，侵入新北市○○區○○
    路0 段000 巷0 弄00號6 樓張麗真住處樓梯間，竊取張麗真
    所有置於鞋櫃內之黑色鞋子1 雙，得手後旋即離去。嗣經張
    麗真發現遭竊，報警處理，經警調閱現場監視器錄影畫面，
    始循線查悉上情。
  ㈡於109 年12月15日13時25分許，從未上鎖之大門侵入新北市
    ○○區○○路0 段000 巷0 號3 樓吳永祥住處，竊取吳永祥
    所有之K 金項鍊1 條、黑色背包1 個、手錶8 支、現金新臺
    幣（下同）2 萬8,000 元、玉佩1 副、毛帽1 頂、太陽眼鏡
    1 副（起訴書漏載「手錶1 支、玉珮1 副、毛帽1 頂、太陽
    眼鏡1 副」等物，業經公訴檢察官當庭補充更正），得手後
    隨即離去。嗣因吳永祥發現遭竊，報警處理，經警調閱相關
    監視器錄影畫面後，通知劉呈澤到案說明，劉呈澤坦承犯行
    並將竊得之手錶8 支、玉佩1 副、毛帽1 頂、太陽眼鏡1 副
    交付警方扣案（業已發還吳永祥），而查悉上情。
二、案經吳永祥訴由新北市政府警察局土城分局報告臺灣新北地
    方檢察署檢察官偵查起訴。
    理  由
一、按除被告所犯為死刑、無期徒刑、最輕本刑為3 年以上有期
    徒刑之罪或高等法院管轄第一審案件者外，於第一次審判期
    日前之準備程序進行中，被告先就被訴事實為有罪之陳述時
    ，審判長得告知被告簡式審判程序之旨，並聽取當事人、代
    理人、辯護人及輔佐人之意見後，裁定進行簡式審判程序，
    刑事訴訟法第273 條之1 第1 項定有明文。經核本件被告所
    犯係死刑、無期徒刑、最輕本刑為3 年以上有期徒刑以外之
    罪，其於準備程序中就被訴之事實為有罪陳述，經法官告知
    簡式審判程序之旨，並聽取公訴人及被告之意見後，本院爰
    依首揭規定，裁定改依簡式審判程序進行審理，合先敘明。
二、上揭犯罪事實，業據被告劉呈澤於警詢、偵查及本院審理時
    均坦承不諱，核與證人即被害人張麗真、告訴人吳永祥於警
    詢時證述之情節相符，復有新北市政府警察局土城分局扣押
    筆錄、扣押物品目錄表各1 份、被害人張麗真住處平面繪圖
    1 份、監視器錄影畫面翻拍照片6 張、告訴人吳永祥住處附
    近監視器錄影畫面翻拍照片5 張、贓物認領保管單1 份（見
    偵卷第15至19頁、第33頁、第35頁、第39頁；本院卷第87頁
    ）附卷可資佐證，足認被告前揭自白均與事實相符，應堪採
    信。本案事證明確，被告上開犯行均堪認定，應予依法論科
    。
三、論罪科刑：
  ㈠按刑法第321 條第1 項第1 款所謂「住宅」，乃指人類日常
    居住之場所而言，公寓、大樓均屬之。至公寓、大樓之樓梯
    間、電梯間或頂樓，就公寓、大樓之整體而言，為該公寓、
    大樓之一部分，而與該公寓、大樓有密切不可分之關係，故
    侵入公寓、大樓之樓梯間、電梯間、頂樓，難謂無同時妨害
    居住安全之情形（最高法院76年台上字第2972號判決意旨參
    照）。是核被告如事實欄一、㈠、㈡所為，均係犯刑法第32
    1 條第1 項第1 款之侵入住宅竊盜罪。
  ㈡被告所犯上開2 罪，犯意各別，行為互殊，應予分論併罰。
  ㈢被告前因竊盜案件，經①本院以107 年度簡字第8735號判處
    有期徒刑3 月確定；②臺灣臺北地方法院以108 年度簡字第
    504 號判處有期徒刑3 月確定；③臺灣高等法院以108 年度
    上易字1422號判處有期徒刑6 月確定；上開①至③案之罪刑
    嗣經臺灣高等法院以109 年度聲字第404 號裁定應執行有期
    徒刑9 月確定，於109 年7 月20日易科罰金出監執行完畢等
    情，有臺灣高等法院被告前案紀錄表1 份在卷可參，其於受
    有期徒刑之執行完畢後，5 年以內故意再犯本件有期徒刑以
    上之各罪，均為累犯，應依刑法第47條第1 項之規定加重其
    刑。又本案依被告之犯罪情節及其素行綜合以觀（見前開被
    告前案紀錄表），並無應予量處最低法定本刑之情形，則依
    累犯規定加重其刑，尚不至於發生罪刑不相當之情形，而與
    司法院釋字第775 號解釋意旨無違，附此敘明。
  ㈣爰審酌被告前已犯多起竊盜案件經法院判刑，有前開被告前
    案紀錄表可參，竟仍不知悔改，為圖一己私利，再犯本件侵
    入住宅竊盜犯行，足見其法治觀念薄弱，缺乏對他人財產權
    之尊重，除造成他人財物損失外，亦嚴重影響住宅安寧，所
    為應予非難，另考量被告如事實欄一、㈡所示犯行所竊得之
    部分財物已扣案並返還告訴人吳永祥，兼衡其犯罪之動機、
    目的、手段、所竊得財物之價值，犯後坦承犯行惟未與被害
    人等達成和解賠償損失之態度，及自陳國中肄業之智識程度
    ，入監前業工、未婚，不需扶養他人，經濟狀況不佳之生活
    情形（見本院卷第97頁）等一切情狀，分別量處如主文所示
    之刑，並定其應執行之刑。
四、沒收：
  ㈠被告事實欄一、㈠所示犯行竊得之黑色鞋子1 雙；事實欄一
    、㈡所示犯行竊得之K 金項鍊1 條、黑色背包1 個、現金2
    萬8,000 元，均屬被告之犯罪所得，未據扣案，且未實際合
    法發還或賠償告訴人或被害人，宣告沒收亦無過苛、欠缺刑
    法上之重要性、犯罪所得價值低微，或為維持受宣告人生活
    條件之必要等情形，自應依刑法第38條之1 第1 項前段規定
    宣告沒收，並依同條第3 項規定諭知於全部或一部不能沒收
    或不宜執行沒收時，追徵其價額。
  ㈡被告事實欄一、㈡所示犯行竊得之手錶8 支、玉珮1 副、毛
    帽1 頂、太陽眼鏡1 副，業已發還告訴人吳永祥（由其配偶
    代領）一節，有贓物認領保管單1 份在卷可憑（見本院卷第
    87頁），爰依刑法第38條之1 第5 項規定不予宣告沒收。
據上論斷，應依刑事訴訟法第273 條之1 第1 項、第299 條第1
項前段，判決如主文。
本案經檢察官江祐丞提起公訴，檢察官林亭妤到庭執行職務。
中    華    民    國   110    年    11    月    5     日
                  刑事第二十三庭  法  官  藍海凝
上列正本證明與原本無異。
如不服本判決，應於判決送達後20日內敘明上訴理由，向本院提
出上訴狀 (應附繕本) ，上訴於臺灣高等法院。其未敘述上訴理
由者，應於上訴期間屆滿後20日內向本院補提理由書「切勿逕送
上級法院」。
                                 書記官  羅婉嘉
中    華    民    國   110    年    11    月    10    日
附錄本案論罪科刑法條全文：
中華民國刑法第321 條
犯前條第1 項、第2 項之罪而有下列情形之一者，處6 月以上5
年以下有期徒刑，得併科50萬元以下罰金：
一、侵入住宅或有人居住之建築物、船艦或隱匿其內而犯之。
二、毀越門窗、牆垣或其他安全設備而犯之。
三、攜帶兇器而犯之。
四、結夥三人以上而犯之。
五、乘火災、水災或其他災害之際而犯之。
六、在車站、港埠、航空站或其他供水、陸、空公眾運輸之舟、
    車、航空機內而犯之。
前項之未遂犯罰之。